【裁判字號】    89,訴緝,490
【裁判日期】    891229
【裁判案由】    偽造貨幣
【裁判全文】
臺灣臺中地方法院刑事判決                        八十九年度訴緝字第四九號
    公  訴  人  臺灣台中地方法院檢察署檢察官
    被      告  乙○○
    指定辯護人  本院公設辯護人  甲○○
右列被告因偽造貨幣案件，經檢察官提起公訴 (八十八年度偵字第二二三九二號)，
及移送併辦（八十九年偵度字第六五０六號）本院判決如左：
    主  文
乙○○共同意圖供行使之用，而收集偽造之通用紙幣，處有期徒刑參年貳月。
    事  實
一、乙○○於民國八十八年八月三十一日十八時許，在台中縣豐原市火車站前，明知
    綽號「阿標」之不詳姓名成年男子交付之新台幣 (下同)五百元紙幣四張（紙幣
    號碼為ＰＷ七八六三六六ＣＮ、ＰＷ七八六三三八ＣＮ、ＰＷ七八六三七九ＣＮ
    、ＰＷ七八六三七九ＣＮ），係屬偽造之紙幣，竟基於共同意圖以之作為交換真
    鈔之用而收集。嗣於當日二十三時四十五分許，在台中市○○區○○路四段三０
    七號前，為警查獲，並扣得上開偽造之紙幣四張（已由台灣銀行依規定辦理作廢
    ），因而查悉上情。
二、案經台中市警察局第五分局報請臺灣臺中地方法院檢察署檢察官偵查起訴。
    理  由
一、訊據被告乙○○，對於右揭時、地持有上開偽造之新台幣紙幣四張為警查獲之事
    實，固坦承不諱，惟矢口否認有何收集偽造紙幣之犯行，辯稱：上開扣案之紙幣
    係其老板林惠敏交付之薪資，伊不知為偽造之紙幣新台幣，在警方、偵查時會承
    認係遭警刑求云云。經查：
(一)被告不否認部分，業據證人黃紹輝、阮士長到院具結屬實，且有偽造之紙幣新台
    幣四張扣案可稽，而上開查獲之新台幣四張，經送台灣銀行鑑定，亦認定係偽造
    之紙幣新台幣，有卷附台灣銀行台中分行八十八年十月二十八日 (八八)銀中出
    字第六八六一號函及所附台灣銀行作廢截留偽造、變造仿造新台幣券幣通報單及
    八十八年十月二十日中央銀行發行局金融機構繳送偽「變」造新台幣回執乙紙附
    卷足證。
(二)被告於警訊、偵查中，均一再供稱上開偽造紙幣係綽號「阿標」之人交付，要其
    去交換，如不同意會被打，迄本院初訊時，亦為同一供述，俟被告經本院通緝，
    到案後，即改稱其老板林惠敏所發之薪水，並辯稱警訊時所為供述，係遭警方刑
    求云云。然查，被告於八十八年九月一日經檢察官訊問後即交保候傳，迄本院初
    訊時已係八十九年三月六日，其間相去六月有餘，如經警察刑求，在交保候傳後
    已逾半年以上，其何以仍為同一供詞，其辯稱係遭警方刑求，尚嫌無據。
(三)被告辯稱上開偽造紙幣係老板林惠敏所發薪水，係同鄉張東興介紹的，老板係經
    營鐵工廠，工廠在新竹湖口工業區，經本院依職權指揮警方人員於八十九年十一
    月二十一日借提被告出外查案，至被告住處苗栗縣卓蘭鎮，未能查得綽號「阿南
    」之人，「阿南」之人住處現址為平地，而被告又不知張東興確實住所，而其曾
    至新竹湖口工業區工作，亦表明至湖口工業區無法指出林惠敏鐵工廠所在地，有
    該日警訊筆錄、訊問筆錄及相片二張附卷足證，本院依職權查詢設籍苗栗縣姓名
    為「張東興」者之戶籍地，亦查無該人之設籍資料，有法務部戶役政連結作業系
    統乙紙附卷足參，本院無從依被告所請傳訊證人「張東興」及「林惠敏」為證據
    調查。
(四)本院另依職權函詢國稅機關被告八十八年申報綜合所得稅資料，依被告該年度申
    報書並無薪資所得申報資料，有財政部台灣省中區國稅局苗栗縣分局八十九年十
    一月十四日中區國稅苗縣徵第八九○一七０四九號函及所附被告綜合所得稅申報
    書附卷可資佐證，被告辯稱係老板林惠敏所發之薪水，要屬事後卸責之詞，不足
    採信。事證明確，被告犯行堪以認定，應予依法論科。
二、核被告乙○○所為，係犯刑法第一百九十六條第一項後段之意圖供行使之用而收
    集偽造之紙幣罪。被告與綽號「阿標」間有犯意之聯絡，行為之分擔，均為共同
    正犯。爰審酌被告乙○○之品行普通，犯罪之動機為朋友交換真正紙幣始為之，
    意圖供行使之用而收集偽造紙幣，妨害國家金融管理及一般社會大眾交易安全，
    收集之偽造紙幣僅四張，金額亦僅二千元，犯後先則坦承不諱後則矢口否認一切
    ，浪費司法資源等一切情狀，量處如主文所示之刑。扣案如事實欄所示之偽造紙
    幣新台幣四張，為被告所有供犯罪所用之物，業經台灣銀行依法加以銷燬有如前
    述，爰不另為沒收之諭知，附為敘明。
據上論斷，應依刑事訴訟法第二百九十九條第一項前段，刑法第二十八條、第一百
十九條第一項後段，判決如主文。
中      華      民      國      八十九    年    十二    月    二十九    日
                                          法  官  陳 學 德
右正本證明與原本無異。
如不服本判決，應於判決送達後十日內向本院提出上訴狀，上訴於臺灣高等法院臺中
分院( 須附繕本 )。
              書記官
中      華      民      國      八十九    年    十二    月    二十九    日
附錄:論罪科刑法條
中華民國刑法第一百九十六條第一項
 (行使收集或交付偽造變造通貨、幣券罪)
行使偽造、變造之通用貨幣、紙幣、銀行券，或意圖供行使之用而收集或交付於人者
，處三年以上十年以下有期徒刑，得併科五千元以下罰金。


司法院資訊處製作；財團法人民間司法改革基金會備份。
